# 关于发放贷款无法收回利息的处理

提问人：你瞅我干啥 时间：2020-07-22 16:52:00
请教陈老师我们审计的单位是一家具有金融资质的单位，实务中遇到这样一个问题
被审计单位对外发放贷款，每季度末支付利息。 2020 年 3 月起，借款方无法偿还利息；该项贷款的到期日未 2020 年12 月 31 日；
该项贷款为抵押贷款同时存在担保人，预计 2020 年底可以通过强制执行抵押物收回本金，但预计无法收回 2020 年借款利息。且担保人仅对贷款本金提供担保。
在 2020 年 6 月 30 日中期财务报表中，被审计单位冲回了已经计提的 2020 年计提的利息，但未对该项贷款计提减值。
假设 2020 年底被审计单位可以收回本金，考虑到货币时间价值问题，是否应当对该笔贷款在 2020 年 6 月 30 日，按照贷款利率对贷款本金部分计提减值准备。

回答人：chenyiwei
你的理解相对较为合理。在 2020 年下半年，需以计提减值后的账面价值为基础确认利息收入（下半年的利息收入等于所计提的减值金额）。